# NGUYỄN HOÀNG ANH

Nhân viên Kế toán



# MỤC TIÊU NGHỀ NGHIỆP

Có 8 năm kinh nghiệm toàn thời gian công việc kế toán. Thành thạo trong việc xử lý chứng từ, thu chi, sử dụng các phần mềm Excel, Misa và làm việc với cơ quan thuế. Mong muốn được làm việc tại vị trí nhân viên kế toán tại công ty để đóng góp hoàn thiện các công việc kế toán của công ty theo đúng quy định pháp luật

# KINH NGHIỆM LÀM VIỆC

## Trung tâm dịch vụ công ích TP Biên Hòa

1/2020 - 3/2024

### NHÂN VIÊN KẾ TOÁN

- Nhập liệu và hạch toán chứng từ lên phần mềm kế toán Misa.
- Sắp xếp và lưu trữ chứng từ.
- Quản lý các khoản thu và phải chi.
- Theo dõi và báo cáo quản lý các khoản thu chi.
- Lập các báo cáo, in chứng từ, sổ sách có liên quan trình cấp trên định kỳ hoặc đột xuất theo yêu cầu.
- Báo cáo tình hình công nơ với khách hàng, nhà cung cấp cho ban lãnh đao.
- Đối chiếu công nợ với khách hàng, nhà cung cấp.
- Giải trình số liệu khi có yêu cầu.

## Cảng vụ Đường thủy nội địa Đồng Nai

5/2013 - 12/2019

## NHÂN VIÊN KẾ TOÁN & HÀNH CHÍNH NHÂN SỰ

- Sắp xếp và lưu trữ chứng từ.
- Duy trì chính xác 100% lịch trình cập nhật hồ sơ nhân viên.
- · Soan thảo văn bản, hành chính.
- Lập các báo cáo, in chứng từ, sổ sách có liên quan trình cấp trên định kỳ hoặc đột xuất theo yêu cầu.
- Quản lý các khoản thu và phải chi.
- Theo dõi và báo cáo quản lý các khoản thu chi.
- Giải trình số liệu khi có yêu cầu.

### Công ty TNHH Kiểm toán Mỹ

7/2011 - 4/2013

#### NHÂN VIÊN KIỂM TOÁN

- Kiểm soát các hoạt động kế toán, các loại thu chi, xuất nhập, công nợ...
- Kiểm soát và quản lý quy trình lập hồ sơ sổ sách, hạch toán các bút toán thanh toán, các quy trình kiểm kê tài sản, bảng cân đối kế toán cũng như các tài liệu khác có liên quan của doanh nghiệp Quản lý,
- Các công việc khác có liên quan theo sự phân công của Kế toán trưởng và lãnh đạo công tv.

# HỌC VẤN

2015 - 2017

## THẠC SĨ QUẨN TRỊ KINH DOANH

Trường Đại học kinh tế TPHCM

2007 - 2011

## CỬ NHÂN KẾ TOÁN KIỂM TOÁN

Trường Đại học kinh tế TPHCM

## CÁC KỸ NĂNG

- Xử lý chứng từ
- · Hạch toán thu chi
- Quản lý công nợ
- Sử dụng Excel thành thạo
- Sử dụng Misa thành thạo
- · Lập báo cáo, giấy tờ
- · Lập tờ khai thuế
- In ấn sổ sách tài chính
- Thực hiện bút toán tài chính

## THÀNH TÍCH

### 2018 - Đoàn TNCS Tỉnh Đồng Nai

Đoàn viên có thành tích xuất sắc trong công tác hoạt động tình nguyện

#### 2020 - 2022

Hoàn thành xuất sắc nhiệm vụ liên tục

## **CHỨNG CHỈ**

#### 2017

Chứng chỉ kế toán trưởng doanh nghiệp

#### 2023

Chứng chỉ kế toán trưởng nhà nước

## **BẢN THÂN**

Bản thân là người vui vẻ, nhiệt tình, hòa đồng, biết lắng nghe, siêng năng, có trách nhiệm